【裁判字號】    98,易,2612
【裁判日期】    981208
【裁判案由】    竊盜等
【裁判全文】
臺灣板橋地方法院刑事判決              98年度易字第2612號
公  訴  人  臺灣板橋地方法院檢察署檢察官
被      告  乙○○（原名韓清宇.
            甲○○
上列被告等因竊盜等案件，經檢察官提起公訴（98年度偵字第15
616 號、98年度偵緝字第2132號），被告等於準備程序中就被訴
事實均為有罪之陳述，經本院合議庭裁定由受命法官獨任進行簡
式審判程序，並判決如下：
    主      文
乙○○犯夜間侵入住宅竊盜罪，累犯，處有期徒刑捌月。
甲○○共同故買贓物，處有期徒刑貳月，如易科罰金，以新臺幣
壹仟元折算壹日。緩刑年。
    事      實
一、乙○○前於民國92年間，因竊盜案件，經臺灣臺北地方法院
    以92年度簡字第3483號判處有期徒刑6 月確定，入監服刑後
    ，於94年2 月3 日縮刑期滿，翌日因執行完畢出監。又於94
    年間，因偽造文書案件，經臺灣高等法院以94年度上訴字第
    669 號判處有期徒刑5 月確定；因恐嚇取財案件，經本院以
    94年度簡字第244 號判處有期徒刑4 月確定；因贓物案件，
    經本院以94年度簡字第1140號判處有期徒刑5 月確定。上開
    3 案嗣經臺灣高等法院以95年度聲字第527 號裁定定其應執
    行刑為有期徒刑1 年確定。又於94年間，因違反毒品危害防
    制條例案件，經臺灣士林地方法院以94年度易字第726 號判
    處有期徒刑7 月確定；因違反電信法案件，經本院以94年度
    易字第1378號判處有期徒刑8 月確定；因竊盜案件，經本院
    以95年度易字第911 號判處有期徒刑7 月確定。上開3 案嗣
    經本院以96年度聲減字第1736號裁定減刑並定其應執行刑為
    有期徒刑10月確定，並與前揭經定其應執行刑為有期徒刑1
    年確定部份接續執行，於96年7 月31日縮刑期滿，翌日因執
    行完畢出監。復因竊盜及偽造文書案件，經臺灣高等法院以
    96年度上易字第1968號判處應執行有期徒刑8 月確定，入監
    服刑後，於98年1 月9 日縮刑期滿，翌日因徒刑執行完畢出
    監。詎仍不知悔改，緣乙○○、陳昶宇分向梁麗莉承租址設
    臺北縣中和市○○路19巷2 弄12號6 樓10室、9 室房間，乙
    ○○於98年5 月20日晚間11時許，在上開租屋處，見陳昶宇
    前往洗手間如廁，疏未將9 室房門上鎖，認有機可趁，竟意
    圖為自己不法之所有，侵入陳昶宇供作住宅使用之9 室房間
    內（侵入住居部分未據告訴），徒手竊取陳昶宇所有之華碩
    牌筆記型電腦1部及易力信牌行動電話1支，得手後離去。
二、甲○○與某真實姓名年籍不詳，綽號「阿龍」之成年男子均
    已預見乙○○所持有上開華碩牌筆記型電腦1 部，係來歷不
    明之贓物，竟仍共同基於故買贓物之不確定犯意聯絡，於98
    年5 月21日凌晨2 時許，在臺北市萬華區龍山寺大門口前，
    由甲○○以新臺幣（下同）2,500 元之代價向乙○○買受該
    筆記型電腦。嗣因陳昶宇發現失竊，報警處理，經警調閱監
    視錄影畫面結果，始悉上情。
三、案經被害人陳昶宇訴由臺北縣政府警察局中和第一分局報請
    臺灣板橋地方法院檢察署檢察官偵查起訴。
    理      由
一、本案被告乙○○、甲○○所犯均為死刑、無期徒刑、最輕本
    刑為3 年以上有期徒刑或高等法院管轄第一審案件以外之罪
    ，其等於準備程序中就被訴事實均為有罪之陳述，經受命法
    官告知簡式審判程序之旨，並聽取其等與公訴人之意見後，
    本院認無不得或不宜改依簡式審判程序進行之情事，依刑事
    訴訟法第273 條之1 第1 項、第284 條之1 規定，裁定本案
    由受命法官獨任進行簡式審判程序，合先敘明。
二、上揭犯罪事實，業據被告乙○○於警詢、偵訊及本院審理時
    、被告甲○○於本院審理時供認不諱，核與證人即告訴人陳
    昶宇、證人吳明德於警詢及偵訊時、證人梁麗莉於警詢時證
    述之情節相符，並有臺北縣政府警察局中和第一分局扣押筆
    錄、扣押物品目錄表1 份、贓物認領保管單、手機同意讓渡
    書各1 紙、監視器翻拍照片12張、手機照片4 張、臺北縣政
    府警察局中和第一分局安平派出所發生竊盜案件紀錄表、房
    屋租賃契約書、臺北縣政府警察局中和第一分局安平派出所
    受理刑事案件報案三聯單各1 份在卷可資佐證，足徵被告等
    任意性之自白與事實相符，應堪採信。本案事證已臻明確，
    被告等犯行堪以認定，應依法論科。
三、按旅客對於住宿之旅館房間，各有其監督權，且既係供旅客
    起居之場所，即不失為住宅性質，是行為人於夜間侵入旅館
    房間行竊，係犯刑法第321 條第1 項第1 款於夜間侵入住宅
    竊盜之罪（最高法院69年臺上字第1474號判例意旨參照）。
    查本案被告乙○○與告訴人分向證人梁麗莉承租房間使用，
    對於其等各自租用之房間各有監督權，且上址9 室房間既係
    供告訴人起居使用，即不失為住宅性質。核被告乙○○侵入
    告訴人上址9 室房間行竊所為，係犯刑法第321 條第1 項第
    1 款之夜間侵入住宅竊盜罪。另被告甲○○所為，係犯刑法
    第349 條第2 項之故買贓物罪。被告甲○○與真實姓名年籍
    不詳，綽號「阿龍」之成年男子間，就上開故買贓物之犯行
    ，有犯意聯絡及行為分擔，應論以共同正犯。檢察官起訴書
    認被告甲○○係單獨為本案故買贓物犯行，應有誤會，附此
    敘明。又被告乙○○前於92年間，因竊盜案件，經臺灣臺北
    地方法院以92年度簡字第3483號判處有期徒刑6月確定，入
    監服刑後，於94年2月3日縮刑期滿，翌日因執行完畢出監。
    又於94年間，因偽造文書案件，經臺灣高等法院以94年度上
    訴字第669號判處有期徒刑5月確定；因恐嚇取財案件，經本
    院以94年度簡字第244號判處有期徒刑4月確定；因贓物案件
    ，經本院以94年度簡字第1140號判處有期徒刑5月確定。上
    開3案嗣經臺灣高等法院以95年度聲字第527號裁定定其應執
    行刑為有期徒刑1年確定。又於94年間，因違反毒品危害防
    制條例案件，經臺灣士林地方法院以94年度易字第726號判
    處有期徒刑7月確定；因違反電信法案件，經本院以94年度
    易字第1378號判處有期徒刑8月確定；因竊盜案件，經本院
    以95年度易字第911號判處有期徒刑7月確定。上開3案嗣經
    本院以96年度聲減字第1736號裁定減刑並定其應執行刑為有
    期徒刑10月確定，並與前揭經定其應執行刑為有期徒刑1年
    確定部份接續執行，於96年7月31日縮刑期滿，翌日因執行
    完畢出監。復因竊盜及偽造文書案件，經臺灣高等法院以96
    年度上易字第1968號判處應執行有期徒刑8月確定，入監服
    刑後，於98年1月9日縮刑期滿，翌日因徒刑執行完畢出監等
    情，有臺灣高等法院被告前案紀錄表1份在卷可稽。其於受
    有期徒刑之執行完畢，5年以內故意再犯本案有期徒刑以上
    之罪，為累犯，應依刑法第47條第1項之規定加重其刑。爰
    審酌被告乙○○有多次竊盜前科，此有臺灣高等法院被告前
    案紀錄表在卷可查，素行非佳，猶不思以正當途徑獲取財物
    ，竊取他人物品，對告訴人財產安全、社會治安影響非輕；
    而被告甲○○購入來路不明之贓物，亦造成財產犯罪查緝及
    告訴人追索之困難；惟念其等犯後均坦承犯行，尚知悔改，
    並斟酌本案贓物之價值，及其等犯罪之動機、目的、手段、
    品行、智識程度等一切情狀，分別量處如主文所示之刑，並
    就被告甲○○所宣告之刑，諭知易科罰金之折算標準，以示
    懲儆。
四、末查，被告甲○○未曾因故意犯罪受有期徒刑以上刑之宣告
    ，此有臺灣高等法院被告前案紀錄表在卷可考。其因一時失
    慮，偶罹刑典，事後已坦承犯行，深具悔意，並經告訴人宥
    恕，經此偵審程序，應知戒慎警惕，而無再犯之虞，本院認
    前開對被告甲○○所宣告之刑，以暫不執行為適當，爰併予
    宣告緩刑3年，用啟自新。
據上論斷，應依刑事訴訟法第273 條之1 第1 項、第299 條第1
項前段，刑法第28條、第321 條第1 項第1 款、第349 條第2 項
、第41條第1項前段、第47條第1項、第74條第1項第1款，刑法施
行法第1條之1第1項、第2項前段，判決如主文。
本案經檢察官姜麗君到庭執行職務。
中    華    民    國    98    年    12    月    8     日
                  刑事第五庭    法  官
以上正本證明與原本無異
如不服本判決應於送達後10日內向本院提出上訴狀
                                書記官  翁子婷
中    華    民    國    98    年    12    月    10    日
附錄本案論罪科刑法條：
刑法第321條
犯竊盜罪而有左列情形之一者，處6月以上、5年以下有期徒刑：
一  於夜間侵入住宅或有人居住之建築物、船艦或隱匿其內而犯
    之者。
二  毀越門扇、牆垣或其他安全設備而犯之者。
三  攜帶兇器而犯之者。
四  結夥三人以上而犯之者。
五  乘火災、水災或其他災害之際而犯之者。
刑法第349條
收受贓物者，處3 年以下有期徒刑、拘役或5 百元以下罰金。
搬運、寄藏、故買贓物或為牙保者，處5 年以下有期徒刑、拘役
或科或併科1 千元以下罰金。
因贓物變得之財物，以贓物論。


司法院資訊處製作；財團法人民間司法改革基金會備份。
